臺灣桃園地方法院刑事判決
110年度審訴字第418號
公  訴  人  臺灣桃園地方檢察署檢察官
被      告  林士邦



                    （現於法務部○○○○○○○○○○○執行中）
上列被告因偽造文書等案件，經檢察官提起公訴（110年度偵字
第8127號、第9105號、第9944號、110年度偵緝字第509號、第52
9號、第530號），被告於本院準備程序進行中，就被訴事實為有
罪之陳述，經本院告知簡式審判程序意旨，並聽取當事人之意見
後，本院合議庭裁定由受命法官獨任依簡式審判程序審理，判決
如下：
    主  文
林士邦犯如附表一至五主文欄所示之罪，分別判處如附表一至五
主文欄所示之刑；又犯侵占遺失物罪，處罰金新臺幣壹萬元，如
易服勞役，以新臺幣壹仟元折算壹日。應執行拘役柒拾日，如易
科罰金，以新臺幣壹仟元折算壹日。應執行有期徒刑貳年，如易
科罰金，以新臺幣壹仟元折算壹日。
沒收如附表七所示。
    事實及理由
一、犯罪事實：
    林士邦因缺錢花用，竟分別為下列之犯行：
　㈠林士邦分別意圖為自己不法之所有，基於竊盜之犯意，先後
    於如附表一「竊盜時間/地點」欄所示之時間、地點，以如
    附表一「竊盜方式」欄所示之方式，分別竊得屬於如附表一
    「被害人」欄所示之人所有如附表一「犯罪所得」欄所示之
    物。嗣分別以如附表「查獲經過」欄所示之方式為警查獲，
    始查悉上情。
  ㈡林士邦竊得如附表一編號⒈ 「犯罪所得、不予沒收之財物」
    欄編號①所示謝碧雲申辦之中國信託商業銀行股份有限公司(
    下稱「中國信託銀行」）信用卡（卡號0000000000000000號
    ，下稱「謝碧雲中信信用卡」）1張後，另意圖為自己不法
    之所有，基於詐欺得利、行使偽造準私文書之犯意，接續於
    如附表二編號⒈「刷卡日期」欄所示時間，在如附表二編號⒈
    「刷卡地點/特約商店」欄所示之便利商店內，未經謝碧雲
    同意或授權，佯以「謝碧雲中信信用卡」合法持卡人之身分
    ，出示該信用卡刷卡消費，待刷卡完成後，接續以觸控筆在
    信用卡刷卡機之面板上書立「謝碧雲」之簽名各1次（即電
    子簽名），而偽造如附表二編號⒈「偽造之署押」欄所示之
    「謝碧雲」電磁紀錄署押各1枚，進而偽造完成如附表二編
    號⒈「偽造之私文書」欄所示之信用卡消費簽帳單電磁紀錄
    準私文書並行使，偽以表示其係有權使用上開信用卡之本人
    刷卡消費並確認交易標的與金額之意思，而可作為上開特約
    商店經由收單銀行向「中國信託銀行」請求撥付消費款項之
    用，致上開便利商店店員陷於錯誤，未收取如附表二編號⒈
    「刷卡金額」欄所示之遊戲點數費用，林士邦因此詐得價值
    共新臺幣（下同）2萬元之遊戲點數不法利益，均足以生損
    害於謝碧雲、如附表二編號⒈「特約商店」欄所示之特約商
    店及中國信託銀行管理信用卡帳務管理之正確性。林士邦復
    接續於附表二編號⒉「刷卡時間」欄所示時間，在上開便利
    商店內，未經謝碧雲同意或授權，佯以「謝碧雲中信信用卡
    」合法持卡人之身分，出示該信用卡刷卡消費，惟因刷卡交
    易失敗而未遂。
　㈢林士邦竊得如附表一編號⒈「犯罪所得、不予沒收之財物」欄
    編號②所示謝碧雲申辦之台北富邦商業銀行股份有限公司(下
    稱「台北富邦銀行」）信用卡（卡號0000000000000000號，
    下稱「謝碧雲富邦信用卡」）1張後，另意圖為自己不法之
    所有，基於詐欺得利、行使偽造準私文書之犯意，接續於如
    附表三「刷卡日期」欄所示時間，在如附表三「刷卡地點/
    特約商店」欄所示之便利商店內，未經謝碧雲同意或授權，
    佯以「謝碧雲富邦信用卡」合法持卡人之身分，出示該信用
    卡刷卡消費，待刷卡完成後，接續以觸控筆在信用卡刷卡機
    之面板上書立「謝碧雲」之簽名各1次（即電子簽名），而
    偽造如附表三「偽造之署押」欄所示之「謝碧雲」電磁紀錄
    署押各1枚，進而偽造完成如附表三「偽造之私文書」欄所
    示之信用卡消費簽帳單電磁紀錄準私文書並行使，偽以表示
    其係有權使用上開信用卡之本人刷卡消費並確認交易標的與
    金額之意思，而可作為上開特約商店經由收單銀行向「台北
    富邦銀行」請求撥付消費款項之用，致上開便利商店店員陷
    於錯誤，未收取如附表三「刷卡金額」欄所示之遊戲點數費
    用，林士邦因此詐得價值共6,000元之遊戲點數不法利益，
    均足以生損害於謝碧雲、如附表三「特約商店」欄所示之特
    約商店及台北富邦銀行管理信用卡帳務管理之正確性。
　㈣林士邦於109年9月26日下午3時5分許前某時，在桃園市○○區○
    ○○路00號附近馬路上，拾獲彭莊弘祥所有、不慎遺失之錢包
    1個（內含現金2,000元、彭莊弘祥申辦所有之中國信託銀行
    信用卡【卡號0000000000000000號，下稱「彭莊弘祥中信信
    用卡」】1張、中華郵政股份有限公司金融卡【下稱彭莊弘
    祥遺失之郵局金融卡】1張及彭莊弘祥全民健康保險卡、機
    車駕駛執照、機車行照【下稱彭莊弘祥遺失之證件】各1張
    等物），由錢包外觀及其內置放之物品，林士邦可知該錢包
    顯係他人遺失之物品，竟仍意圖為自己不法之所有，基於侵
    占遺失物之犯意，將上開錢包（含置於其內之上開現金、信
    用卡、金融卡、證件等物），逕易持有為所有予以侵占入己
    。
　㈤林士邦侵占「彭莊弘祥中信信用卡」1張後，分別為下列之犯
    行：
　⒈林士邦明知信用卡上所載之持卡人名義、卡號、檢核碼、有
    效年月等資訊，均係供作表彰持卡人與發卡銀行間識別身分
    之用，並作為發卡銀行允許持卡人以信用卡刷卡程序，向特
    約商店成為信用交易之憑藉，非經持卡人同意或授權，不得
    擅自以持卡人之名義，利用信用卡而與特約商店作成消費交
    易，竟基於意圖為自己不法所有之詐欺得利、行使偽造準私
    文書之犯意，接續於如附表四編號⒈「刷卡日期」欄所示時
    間，在臺灣地區某不詳地點，以行動電話連接網際網路，並
    登入自己所屬之iTunes Store帳戶，選購網路遊戲點數後，
    未經彭莊弘祥同意或授權，在付款網頁上輸入「彭莊弘祥中
    信信用卡」卡號、有效年月及檢核碼等相關資料，偽以表示
    其係有權使用上開信用卡之本人刷卡消費並確認交易標的與
    金額之意思，而可作為iTunes Store向中國信託銀行請求撥
    付消費款項之用，並於偽造完成如附表四編號⒈「偽造之私
    文書」欄所示刷卡消費電磁紀錄準私文書後，旋接續點選確
    認交易而上傳至iTunes Store 伺服器以行使之，令iTunes 
    Store、中國信託銀行銀行誤判如附表四編號⒈「交易項目」
    、「刷卡金額」欄所示之消費，均係受合法持卡人彭莊弘祥
    之同意或授權，而陷於錯誤，由iTunes Store提供如附表四
    編號⒈「刷卡金額」欄所示價值之遊戲點數至林士邦所指定
    遊戲帳號帳戶內，林士邦因而詐得價值共460元遊戲點數之
    財產上不法利益，足以生損害於彭莊弘祥、iTunes Store及
    中國信託銀行管理信用卡帳務管理之正確性。
  ⒉林士邦另意圖為自己不法之所有，基於詐欺取財之犯意，於
    如附表四編號⒉「刷卡日期」欄所示時間，在附表四編號⒉「
    刷卡地點/特約商店」欄所示之便利商店內，未經彭莊弘祥
    同意或授權，佯以「彭莊弘祥中信信用卡」合法持卡人之身
    分，出示該信用卡以小額消費或感應式刷卡免簽名之方式刷
    卡購物，致上開便利商店店員陷於錯誤，交付與如附表四編
    號⒉「刷卡金額」、「交易項目」欄所示款項之打火機1個。
　㈥林士邦明知電信公司提供之行動電話「小額付款」服務，行
    動電話門號申辦人需先透過行動電話門號及身分證字號進行
    身分驗證，再回傳簡訊通知之認證碼，以表示確認交易標的
    與金額，非經門號申辦人同意或授權，不得擅自以行動電話
    申辦人之名義，利用行動電話門號進行小額付款交易，林士
    邦於竊得附表一編號⒉「犯罪所得、沒收之財物」欄所示之
    三星廠牌之行動電話1支（下稱「王姵筠所有之行動電話」
    ，內含SIM卡1張，下稱「王姵筠行動電話門號」）後，另基
    於意圖為自己不法所有之詐欺得利、行使偽造準私文書之犯
    意，接續於如附表五「交易日期」欄所示時間，在桃園市桃
    園區復興路某處，接續以「王姵筠行動電話門號」連接網際
    網路，並登入自己所申辦之如附表五「網路商店」欄所示之
    iTunes Store、Google Play帳戶，選購網路遊戲點數後，
    未經王姵筠同意或授權，在付款網頁上選擇以「王姵筠行動
    電話門號」所提供之小額付款機制支付價款，並輸入王姵筠
    身分證字號及上開門號號碼等相關資料後，點選確認交易，
    以進行身分驗證，再輸入簡訊通知之認證碼，偽以表示王姵
    筠確認交易標的與金額，並同意以上開行動電話門號之小額
    付款機制支付價款之意思，而可作為網路商店向電信公司請
    求撥付消費款項之用，且於偽造完成如附表五「偽造之私文
    書」欄所示之小額付款消費電磁紀錄準私文書後，接續回傳
    至如附表五「網路商店」欄所示之iTunes Store、Google P
    lay伺服器以行使之，令iTunes Store、Google Play、電信
    公司誤判如附表五「消費金額」欄所示價額之遊戲點數費用
    ，均係受門號申請人王姵筠之同意或授權以行動電話「小額
    付款」方式支付費用，而陷於錯誤，由iTunes Store、Goog
    le Play提供如附表五「消費金額」欄所示價額之遊戲點數
    至林士邦所指定遊戲帳號帳戶內，林士邦因而詐得價值共6,
    430元遊戲點數之財產上不法利益，均分別足以生損害於王
    姵筠、iTunes Store、Google Play及電信公司管理行動電
    話小額付款帳務管理之正確性。
二、證據名稱：
　㈠被告林士邦分別於警詢、檢察官訊問、本院訊問、準備程序
    及審理中之自白。
　㈡證人即告訴人謝碧雲、王姵筠、阮氏逢、潘氏紅、簡陳玉、
    邱素美、邱麗華、龍秀琦；證人即被害人彭莊弘祥；證人即
    中國信託銀行告訴代理人余錫昌；證人即司機簡錫欽分別於
    警詢、檢察官訊問中之證述。
　㈢如附表六「書證」欄所示之文書證據。
三、論罪科刑：
　㈠按刑法第321條第1項第2款規定將「門窗」、「牆垣」、「其
    他安全設備」並列，「門窗」中所謂之門，應專指分隔住宅
    或建築物（包括公寓、大廈內之各住戶或店舖）內外之出入
    口大門之門扇而言；所謂之窗，應指具有防閑效用之窗戶而
    言。次按刑法第321條第1項第2款所謂毀越門窗、牆垣或其
    他安全設備，其中「毀」係指毀損之行為，「越」則指踰越
    或超越，「毀」與「越」不以兼有為限，若有其一即克當之
    。經查犯罪事實欄㈠之附表一編號⒈中，被告持打火機將屬鋁
    門一部份之紗網燒出一個破洞，再伸手由燒出之破洞開啟鋁
    門門鎖後，由該鋁門進入謝碧雲住處內行竊，業經被告於警
    詢中供陳明確，且有現場蒐證照片在卷可考（見109年度偵
    字第26482號卷第9-11頁、第43頁），該鋁門既用以區隔內
    外，自屬門扇無疑，而被告燒毀屬門扇一部份之紗網，再自
    破洞啟門入內行竊，依前開說明，被告所為顯該當刑法第32
    1條第1項第2款之毀越門扇之加重條件。
　㈡又按刑法第339條第1項、第2項分別規定詐欺取財罪及詐欺得
    利罪，前者之行為客體係指財物，後者則指取得債權、免除
    債務、延期履行債務或提供勞務等財物以外之財產上不法利
    益（最高法院86年度台上字第3534號判決要旨參照）。復按
    網路遊戲虛擬世界之虛擬貨幣、遊戲點數，係以電磁紀錄之
    方式儲存於遊戲伺服器，遊戲帳號所有人對於該虛擬貨幣、
    遊戲點數之電磁紀錄擁有可任意處分或移轉之權，其雖為虛
    擬而非現實可見之有形體財物，而係供人憑以遊玩網路遊戲
    使用，然於現實世界中均有一定之財產價值，玩家可透過網
    路拍賣或交換，與現實世界之財物並無不同，自屬刑法詐欺
    罪保護之法益，若以詐術手段為之，應認係取得財產上不法
    之利益。
　㈢再按持信用卡交易，基本上於聯合信用卡中心不依契約給付
    持卡人所消費之帳款予特約商店時，持卡人對於特約商店仍
    直接負有給付價金義務，從而持信用卡交易與通常之買賣，
    並無差異，僅在價金給付上由發卡銀行經由信用卡中心代為
    付帳，而發卡銀行經由信用卡中心給付特約商店價金後，持
    卡人即對發卡銀行負擔給付價金債務而已，故倘持卡人並無
    支付價金之真意，而向特約商店提示他人之信用卡消費，使
    特約商店及其職員誤認其為信用卡之所有人並有支付價金之
    真意而陷於錯誤，性質上即屬對特約商店及其店員施行詐欺
    ，而得論以詐欺取財罪或詐欺得利罪。經查：
　⒈犯罪事實欄㈡、㈢、㈤⒈中，被告未得告訴人謝碧雲、彭莊弘祥
    之同意，使用「謝碧雲中信信用卡」、「謝碧雲富邦信用卡
    」、「彭莊弘祥中信信用卡」，向如附表二、三及附表四編
    號⒈「刷卡地點/特約商店」欄所示便利商店之店員、網路商
    店刷卡購買遊戲點數，揆諸前開說明，自屬施以詐術之行為
    。又遊戲點數係以電磁紀錄之方式儲存於伺服器，而供人在
    網路遊戲中使用，具有一定之財產價值。被告施以詐術而取
    得遊戲點數，所取得者係屬財物以外之財產上不法利益，參
    以前開判決意旨及說明，自屬構成詐欺得利罪。
　⒉犯罪事實㈤⒉中，被告未得告訴人彭莊弘祥之同意，持「彭莊
    弘祥中信信用卡」向如附表四編號⒉「刷卡地點/特約商店」
    欄所示便利商店之店員刷卡購買商品，揆諸前開說明，，自
    屬施以詐術之行為。又上開商品為具有財產價值之具體財物
    ，被告施以詐術而取得財物，其所為自該當詐欺取財罪之構
    成要件。
　㈣續按電信小額付款交易與通常之買賣，並無差異，僅在價金
    給付上由電信公司代為將價金給付予交易之網路店家後，行
    動電話門號申請人即對電信公司負擔給付價金債務而已，故
    倘行動電話門號持有人並無支付價金之真意，而使用小額付
    款交易，使網路店家誤認其為行動門號申辦人並有支付價金
    之真意而陷於錯誤，性質上即屬對網路店家施行詐欺，而得
    論以詐欺取財罪或詐欺得利罪。經查：犯罪事實欄㈥中，被
    告未得告訴人王姵筠之同意，使用「王姵筠行動電話門號」
    ，於如附表五「交易日期」欄所示時間，向如附表五「網路
    商店」欄所示之iTunes Store、Google Play以上開行動電
    話門號小額付款機制購買遊戲點數，揆諸前開說明，自屬施
    以詐術之行為。又被告施以詐術而取得遊戲點數，所取得者
    係屬財物以外之財產上不法利益，業如前述，自屬構成詐欺
    得利罪。
　㈤繼按錄音、錄影或電磁紀錄，藉機器或電腦之處理所顯示之
    聲音、影像或符號，足以為表示其用意之證明者，以文書論
    ，刑法第220條第2項定有明文。而所謂電磁紀錄，謂以電子
    、磁性、光學或其相類之方式所制成，而供電腦處理之紀錄
    ，刑法第10條第6項亦有規定。又文書之行使，每因文書性
    質、內容不同而異，就刑法第220條第2項之準文書所言，祗
    須藉由機器、電腦處理或電磁紀錄，得以表示其文書之內容
    即屬之，亦即行為人藉由機器、電腦處理時所顯示之影像或
    符號，足以表示用意之證明而行使之，即達於行使準私文書
    之程度。第按簽帳單具有持卡人與特約商店之交易契約書，
    及持卡人請求發卡銀行撥款之請求書或指示文件之性質，持
    卡人向特約商店消費後，簽名於熱感應式消費簽帳單之特約
    商店存根聯上或簽名在信用卡刷卡機面板上，該簽名均意指
    持卡人同意依據信用卡持卡人合約條件，一經使用、訂購商
    品或接受服務，均應按簽帳單之全部金額，付款予發卡銀行
    ，故持卡人於該簽帳單簽名其用意係對所簽之金額負責之意
    ，該簽帳單之性質為私文書、簽帳單電磁紀錄之性質為準私
    文書均甚明。經查：
　⒈犯罪事實欄㈡、㈢中，被告未得告訴人謝碧雲同意或授權，分
    別接續偽造如附表二編號⒈、附表三「偽造之署押」欄所示
    屬於電磁紀錄之簽名，而無權製作如附表二編號⒈、附表三
    「偽造之私文書」欄所示之信用卡消費簽帳單電磁紀錄並行
    使（見本院卷第65-67頁、第77-79頁），用以表示告訴人謝
    碧雲同意刷卡消費之用意，為無製作權人製作準私文書後並
    行使之行為，揆之前揭說明，自屬行使偽造準私文書之犯行
    。
　⒉犯罪事實欄㈤⒈中，被告未得告訴人彭莊弘祥同意，在iTunes 
    Store付款網頁上輸入「彭莊弘祥中信信用卡」卡號、有效
    日期、檢核碼等資料，而利用電子方式表示合法持卡人同意
    或授權，以該信用卡消費，並依約付款予發卡銀行之用意，
    是以被告所輸入之信用卡卡號、有效期限及檢核碼等資料，
    性質上屬電磁紀錄，而其內容係表示信用卡申辦人對消費負
    責之意，自屬刑法第220條第2項所規定之準文書，應以文書
    論。又被告將該偽以信用卡申辦人名義製作之不實消費電磁
    紀錄準私文書傳送至iTunes Store，為無製作權人製作電磁
    紀錄準私文書後，持以行使之行為，揆諸前揭說明，自屬行
    使偽造準私文書之犯行。
　⒊犯罪事實欄㈥中，被告未得告訴人王姵筠同意，以「王姵筠行
    動電話門號」透過網路連結網路商店進行消費，並在付款頁
    面上輸入王姵筠身分證字號、「王姵筠行動電話門號」號碼
    及簡訊驗證碼等相關資料，而利用電子方式表示行動電話門
    號申辦人有透過網路向如附表五「網路商店」欄所示之iTun
    es Store、Google Play購買遊戲點數並以行動電話小額付
    款機制支付價款之意，是以被告所輸入之王姵筠身分證字號
    、「王姵筠行動電話門號」號碼及驗證碼等資料，性質上屬
    電磁紀錄，而其內容係表示行動電話門號申辦人對消費負責
    之意，自屬刑法第220條第2項所規定之準文書，應以文書論
    。又被告將該偽以行動電話門號申辦人名義製作之不實小額
    消費電磁紀錄準私文書傳送至iTunes Store、Google Play
    ，為無製作權人製作電磁紀錄準私文書後，持以行使之行為
    ，揆諸前揭說明，自屬行使偽造準私文書之犯行。
　㈥核被告所為，分別係犯：
　⒈就犯罪事實欄㈠之附表一編號⒈所為，係犯刑法第321條第1項
    第1、2款之毀越門扇、侵入住宅竊盜罪。公訴意旨漏未論及
    刑法第321條第1項第2款「毀越門扇」之加重條件，容有誤
    會，然其基本社會事實相同，且僅屬加重條件之增加，本院
    仍得予以審理，尚不生變更起訴法條之問題。
　⒉就犯罪事實欄㈠之附表一編號⒉、⒊、⒍、⒎所為，均係犯刑法第
    320條第1項竊盜罪。
　⒊就犯罪事實欄㈠之附表一編號⒋、⒌所為，均係犯刑法第321條
    第1項第1款之侵入住宅竊盜罪。　
　⒋就犯罪事實欄㈡即附表二所為，係犯刑法第339條第2項之詐欺
    得利罪、同法第216條、第210條、第220條第2項之行使偽造
    準私文書罪。
　　①公訴意旨認此部分應依刑法第216條、第210條之行使偽造
      私文書罪處斷，尚有未洽，惟起訴之基本社會事實相同，
      應依法變更起訴法條，附此敘明。
    ②公訴意旨已於起訴犯罪事實欄載明被告盜刷「謝碧雲中信
      信用卡」消費之犯行，此部分顯已合法起訴，起訴書雖漏
      引刑法第339條第2項之條文，尚不影響其起訴之效力，本
      院自得予以審究。
　　③被告偽造如附表二「偽造之署押」欄所示「謝碧雲」電磁
      紀錄署押以偽造附表二「偽造之私文書」欄所示之信用卡
      消費簽帳單電磁紀錄準私文書並進而行使，其偽造署押屬
      偽造準私文書之部分行為，而偽造準私文書之低度行為，
      復為行使偽造準私文書之高度行為所吸收，均不另論偽造
      署押及偽造準私文書罪。
　⒌就犯罪事實欄㈢即附表三所為，係犯刑法第339條第2項之詐欺
    得利罪、同法第216條、第210條、第220條第2項之行使偽造
    準私文書罪。
　　①公訴意旨認此部分應依刑法第216條、第210條之行使偽造
      私文書罪處斷，尚有未洽，惟起訴之基本社會事實相同，
      應依法變更起訴法條，附此敘明。
    ②公訴意旨已於起訴犯罪事實欄載明被告盜刷「謝碧雲富邦
      信用卡」消費之犯行，此部分顯已合法起訴，起訴書雖漏
      引刑法第339條第2項之條文，尚不影響其起訴之效力，本
      院自得予以審究。
　　③被告偽造如附表三「偽造之署押」欄所示「謝碧雲」電磁
      紀錄署押以偽造附表三「偽造之私文書」欄所示之信用卡
      消費簽帳單電磁紀錄準私文書並進而行使，其偽造署押屬
      偽造準私文書之部分行為，而偽造準私文書之低度行為，
      復為行使偽造準私文書之高度行為所吸收，均不另論偽造
      署押及偽造準私文書罪。　　
  ⒍就犯罪事實欄㈣所為，係犯刑法第337條侵占遺失物罪。
  ⒎就犯罪事實欄㈤⒈即附表四編號⒈所為，係犯刑法第339條第2項
    之詐欺得利罪、同法第216條、第210條、第220條第2項之行
    使偽造準私文書罪。
　　①公訴意旨認此部分應依刑法第339條第1項之詐欺取財罪處
      斷，尚有未洽，惟起訴之基本社會事實同一，且經本院告
      知變更起訴法條及罪名（見本院卷第273頁），業已保障
      被告之防禦權，爰依刑事訴訟法第300條規定變更起訴法
      條。
    ②公訴意旨已於起訴犯罪事實欄載明被告盜刷「彭莊弘祥中
      信信用卡」消費之犯行，此部分顯已合法起訴，起訴書雖
      漏引刑法第216條、第210條、第220條第2項之條文，尚不
      影響其起訴之效力，本院自得予以審究。
　　③被告偽造如附表四「偽造之私文書」欄所示之信用卡消費
      電磁紀錄準私文書並進而行使，其偽造準私文書之低度行
      為，為行使偽造準私文書之高度行為所吸收，不另論偽造
      準私文書罪。　
  ⒏就犯罪事實欄㈤⒉即附表四編號⒉所為，係犯刑法第339條第1項
    之詐欺取財罪。
　⒐就犯罪事實欄㈥即附表五所為，係犯刑法第339條第2項之詐欺
    得利罪、同法第216條、第210條、第220條第2項之行使偽造
    準私文書罪。
　　①公訴意旨認此部分應依刑法第339條之1第2項之違法由自動
      付款設備取得財產上不法利益罪處斷，尚有未洽，惟基本
      社會事實同一，且經本院告知變更起訴法條及罪名（見本
      院卷第273頁），業已保障被告之防禦權，爰依刑事訴訟
      法第300條規定變更起訴法條。
　　②被告偽造如附表五「偽造之私文書」欄所示之小額付款消
      費電磁紀錄準私文書並進而行使，其偽造準私文書之低度
      行為，為行使偽造準私文書之高度行為所吸收，不另論偽
      造準私文書罪。　　
　㈦接續犯：
　　按數行為於同時同地或密切接近之時地實施，侵害同一之法
    益，各行為之獨立性極為薄弱，依一般社會健全觀念，在時
    間差距上，難以強行分開，在刑法評價上，以視為數個舉動
    之接續施行，合為包括之一行為予以評價，較為合理者，即
    屬接續犯，而為包括之一罪（最高法院96年度台上字第88號
    判決意旨參照）。次按刑法上之接續犯，就各個單獨之犯罪
    行為分別以觀，雖似各自獨立之行為，惟因其係出於單一之
    犯意，故法律上仍就全部之犯罪行為給予一次之評價，而屬
    單一一罪，其部分行為如已既遂，縱後續之行為止於未遂或
    尚未著手，自應論以既遂罪（最高法院85年度台上字第2242
    號判決意旨參照）。經查：
　⒈犯罪事實欄㈡即附表二中，被告基於持「謝碧雲中信信用卡」
    消費之犯意；犯罪事實欄㈢即附表三中被告基於持「謝碧雲
    富邦信用卡」消費之犯意；犯罪事實欄㈤即附表四編號⒈中，
    被告基於持「彭莊弘祥中信信用卡」消費之犯意，各於如附
    表二、附表三、附表四編號⒈「刷卡時間」、「刷卡地點/特
    約商店」欄所示密接之時間、地點，各持上開信用卡刷卡購
    買如附表二、附表三、附表四編號1「刷卡金額」欄所示價
    額之遊戲點數，並行使附表二編號⒈、附表三、附表四編號⒈
    「偽造之私文書」欄所示偽造之信用卡消費簽帳單電磁紀錄
    、信用卡消費電磁紀錄，被告上開各次詐欺得利、行使偽造
    準私文書行為之獨立性極為薄弱，依一般社會健全觀念，實
    難以強行分開，應均各視為單一行為之數個舉動，只各論以
    一詐欺得利罪、行使偽造準私文書罪處斷。又犯罪事實欄㈡
    中，被告既以盜刷「謝碧雲中信信用卡」支付遊戲點數之單
    一犯意而為該次詐欺得利犯行，且其附表二編號⒈中，被告
    已詐得遊戲點數，是認此部分犯行已達於既遂之程度，依前
    開判決要旨，縱其後續即附表二編號⒉所示4次盜刷「謝碧雲
    中信信用卡」之詐欺行為，雖因交易未成功而未既遂，仍應
    論以既遂一罪。
　⒉犯罪事實欄㈥即附表五中，被告基於利用「王姵筠行動電話門
    號」小額付款機制消費之犯意，於如附表五「交易日期」欄
    所示密接之時間，在如附表五「網路商店」欄所示之iTunes
     Store、Google Play，以「王姵筠行動電話門號」小額付
    款機制購買如附表五「消費金額」欄所示價額之遊戲點數，
    並行使如附表五「偽造之私文書」欄所示偽造之小額付款消
    費電磁紀錄，被告上開各次詐欺得利、行使偽造準私文書行
    為之獨立性極為薄弱，依一般社會健全觀念，實難以強行分
    開，應視為單一行為之數個舉動，只論以一詐欺得利罪、行
    使偽造準私文書罪處斷。
　㈧想像競合犯：
  ⒈犯罪事實欄㈠之附表一編號3中，被告係於如附表一編號3「竊
    盜時間」欄所示之時間，在如附表一編號3「竊盜地點」欄
    所示之同一地點，以同一手段，竊取分屬告訴人阮氏逢、潘
    氏紅所有之物，被告係基於同一行竊之目的，於密接時間，
    在同一場所賡續行竊，其行為之獨立性顯極薄弱，難以強行
    分割，當應視為一個竊盜行為。又被告以一行為竊取告訴人
    阮氏逢、潘氏紅所有之財物，同時侵害上開2人之財產上利
    益，核屬同種想像競合犯，應依刑法第55條之規定從一重處
    斷。
  ⒉犯罪事實欄㈡、㈢、㈤⒈、㈥中，被告各以1盜刷「謝碧雲中信信
    用卡」、「謝碧雲富邦信用卡」、「彭莊弘祥中信信用卡」
    及使用「王姵筠行動電話門號」小額付款機制購買遊戲點數
    行為，而各犯詐欺得利罪及行使偽造準私文書罪2罪，為異
    種想像競合犯，應均依刑法第55條規定，各從一重論以行使
    偽造準私文書罪處斷。
　㈨被告所犯上開毀越門扇、侵入住宅竊盜罪1罪、侵入住宅竊盜
    罪2罪、竊盜罪4罪、行使偽造準私文書4罪、詐欺取財罪1罪
    、侵占遺失物1罪，共13罪間，均犯意各別，行為互殊，應
    分論併罰。
　㈩爰審酌被告不思以正當途徑獲取財產上利益、財物，僅因一
    時貪念竊取附表一「被害人」欄所示告訴人等之財物、且侵
    占被害人彭莊弘祥之遺失物，並於竊得「謝碧雲中信信用卡
    」、「謝碧雲富邦信用卡」、侵占「彭莊弘祥中信信用卡」
    後，持以盜刷以騙取利益；於竊得告訴人王姵筠行動電話後
    ，另利用電信小額付款機制以詐取利益，被告所為顯然欠缺
    對他人財產權之尊重，衡酌被告竊盜、侵占之財物價值、盜
    刷信用卡及及盜用電信小額付款機制，歷次消費所取得之財
    產上不法利益之價值、詐得財物之價值，對社會交易秩序所
    產生之損害，兼衡以被告雖始終坦承犯行，然未與附表一「
    被害人」欄所示告訴人及被害人彭莊弘祥和解，賠償告訴人
    、被害人、發卡銀行及電信公司之損失，並斟酌被告之生活
    及經濟狀況、素行、年紀及智識程度等一切情狀，分別量處
    如附表一、二、三、四、五「主文」欄及主文（侵占遺失物
    部分）所示之刑，並就附表一編號⒉、⒊、⒍、⒎「主文」欄（
    即拘役部分）所宣告之刑，定如主文所示之應執行拘役之刑
    ；就附表一編號⒈、⒋、⒌、附表二、三、四、五「主文」欄
    （即有期徒刑部分）所宣告之刑，定如主文所示之應執行有
    期徒刑之刑，及就各宣告刑與所定應執行刑，分別諭知易科
    罰金、易服勞役之折算標準，以示懲儆。
四、沒收：
　㈠犯罪所生之物：
　1.查如附表二編號⒈、附表三、附表四編號⒈、附表五「偽造之
    私文書」欄所示偽造之信用卡消費簽帳單電磁紀錄、偽造之
    信用卡消費電磁紀錄、偽造之小額付款消費電磁紀錄，雖均
    屬犯罪所生之物，然已分別交付予如附表二編號⒈、附表三
    、附表四編號⒈「特約商店」欄所示之商店、附表五「網路
    商店」欄所示之iTunes Store、Google Play以行使，均非
    屬被告所有，又非違禁物，自均無從宣告沒收。
　2.按刑法第219 條規定，偽造之印章、印文或署押，不問屬於
    犯人與否，沒收之，係採義務沒收主義，凡偽造之印章、印
    文或署押，不論是否屬於犯人所有，苟不能證明業已滅失，
    均應依法宣告沒收（最高法院96年度台上字第1310號判決意
    旨可資參照）。查如附表二編號⒈、附表三「偽造之署押」
    欄所示偽造之署押，不問屬於犯人與否，均應依刑法第219
    條規定宣告沒收。
　㈡犯罪工具：　　
　  犯罪事實欄㈠之附表一編號⒈中，被告持以燒毀告訴人謝碧雲
    住處門扇紗網所用之打火機1個並未扣案，現是否尚存而未
    滅失，未據檢察官釋明，又該打火機沒收或追徵與否，對於
    被告不法行為之非難，抑或刑罰之預防或矯治目的助益甚微
    ，欠缺刑法上之重要性，且若另外開啟執行程序顯不符經濟
    效益，為免執行困難及耗費資源，爰依刑法第38條之2第2項
    規定不宣告沒收或追徵。
  ㈢犯罪所得：
　⒈如犯罪事實欄㈠之附表一「犯罪所得、現金」欄所示之現金共
    6萬8,000元（計算式附表一編號⒈之1萬元+附表一編號⒊之1
    萬2,000元+6,000元+附表一編號4之1萬5,000元+附表一編號
    ⒌之1萬3,000元+附表一編號⒍之1萬1,300元+100元+附表一編
    號⒎之600元＝6萬8,000元）及犯罪事實欄㈣中被告侵占被害人
    彭莊弘祥之現金2,000元，共計7萬元，均屬被告之犯罪所得
    ，且並未實際合法發還予各告訴人、被害人，應均依刑法第
    38條之1第1項前段規定諭知沒收。
　⒉如犯罪事實欄㈠之附表一「犯罪所得、沒收之財物」欄所示之
    物品；犯罪事實欄㈣中被告侵占被害人彭莊弘祥之錢包1個；
    犯罪事實欄㈤⒉之附表四編號⒉「交易項目」欄所示之打火機1
    個，均屬被告之犯罪所得，且並未實際合法發還予各告訴人
    、被害人，應均依刑法第38條之1第1項前段規定諭知沒收，
    並於全部或一部不能沒收或不宜執行沒收時，依同條第3項
    之規定追徵其價額。
　⒊如犯罪事實欄㈠之附表一「犯罪所得、不予沒收之財物」欄所
    示之物；犯罪事實欄㈣被告所侵占之「彭莊弘祥遺失之郵局
    金融卡」、「彭莊弘祥遺失證件」均未起獲，現是否尚存而
    未滅失，未據檢察官釋明，又該等物品或經濟價值不高、或
    經掛失而失其效用，沒收或追徵與否，對於被告不法行為之
    評價與非難，抑或刑罰之預防或矯治目的助益甚微，本院認
    尚欠缺刑法上之重要性，且若另啟執行程序探知所在及其價
    額，顯不符成本效益，是為免執行困難及過度耗費資源，爰
    依刑法第38條之2第2項規定，不另宣告沒收或追徵。
　⒋犯罪事實欄㈡、㈢、㈤⒈及㈥中，被告詐得如附表二、附表三、附
    表四編號⒈及附表五「合計」欄所示價值之數位商品，均屬
    被告之犯罪所得，因被告所詐取之數位商品，無從以原物沒
    收，爰均依刑法第38條之1第3項規定，追徵如附表二、附表
    三、附表四編號⒈及附表五「合計」欄所示之價額共計3萬2,
    890元（計算式附表二之2萬元+附表三之6,000元+附表四之4
    60元+附表六之6,430元＝3萬2,890元）。
四、應依刑事訴訟法第273條之1第1項、第299條第1項前段、第3
    00條、第310條之2、第454條第1項，刑法第320條第1項、第
    321條第1項第1款、第2款、第210條、第216條、第220條第2
    項、第339條第1項、第2項、第55條、第41條第1項前段、第
    8項、第51條第5款、第6款、第219條、第38條之1第1項前段
    、第3項，刑法施行法第1條之1第1項，判決如主文。
五、如不服本判決應於收受判決後20日內向本院提出上訴書狀，
    並應敘述具體理由。其未敘述上訴理由者，應於上訴期間屆
    滿後20日內向本院補提理由書（均須按他造當事人之人數附
    繕本）「切勿逕送上級法院」。
本案由檢察官詹佳佩提起公訴，經檢察官李孟亭到庭執行職務。
中　　華　　民　　國　　111 　年　　1 　　月　　21　　日
                  刑事審查庭  法　官　李雅雯
以上正本證明與原本無異。
如不服本判決應於收受判決後20日內向本院提出上訴書狀，並應
敘述具體理由。其未敘述上訴理由者，應於上訴期間屆滿後20日
內向本院補提理由書（均須按他造當事人之人數附繕本）「切勿
逕送上級法院」。
　　　　　　　　　　　　　　　書記官　陳佩伶  
中　　華　　民　　國　　111 　年　　1 　　月　　22　　日
附錄本案論罪科刑法條： 
中華民國刑法第210條（偽造變造私文書罪）
偽造、變造私文書，足以生損害於公眾或他人者，處5年以下有
期徒刑。
中華民國刑法第216條（行使偽造變造或登載不實之文書罪）
行使第210條至第215條之文書者，依偽造、變造文書或登載不實
事項或使登載不實事項之規定處斷。
中華民國刑法第220條（準文書）
在紙上或物品上之文字、符號、圖畫、照像，依習慣或特約，足
以為表示其用意之證明者，關於本章及本章以外各罪，以文書論
。
錄音、錄影或電磁紀錄，藉機器或電腦之處理所顯示之聲音、影
像或符號，足以為表示其用意之證明者，亦同。
中華民國刑法第320條
意圖為自己或第三人不法之所有，而竊取他人之動產者，為竊盜
罪，處5年以下有期徒刑、拘役或50萬元以下罰金。
意圖為自己或第三人不法之利益，而竊佔他人之不動產者，依前
項之規定處斷。
前二項之未遂犯罰之。
中華民國刑法第321條
犯前條第1項、第2項之罪而有下列情形之一者，處6月以上5年以
下有期徒刑，得併科50萬元以下罰金：
一、侵入住宅或有人居住之建築物、船艦或隱匿其內而犯之。
二、毀越門窗、牆垣或其他安全設備而犯之。
三、攜帶兇器而犯之。
四、結夥三人以上而犯之。
五、乘火災、水災或其他災害之際而犯之。
六、在車站、港埠、航空站或其他供水、陸、空公眾運輸之舟、
    車、航空機內而犯之。
前項之未遂犯罰之。
中華民國刑法第337條
意圖為自己或第三人不法之所有，而侵占遺失物、漂流物或其他
離本人所持有之物者，處1萬5千元以下罰金。
中華民國刑法第339條
（普通詐欺罪）
意圖為自己或第三人不法之所有，以詐術使人將本人或第三人之
物交付者，處5年以下有期徒刑、拘役或科或併科50萬元以下罰
金。
以前項方法得財產上不法之利益或使第三人得之者，亦同。
前二項之未遂犯罰之。
附表一：
編號 被害人 竊盜時間/地點 竊盜方式/查獲經過 主文 ⒈ 謝碧雲 （提告）      109年6月2日凌晨1時44分許 林士邦意圖為自己不法之所有，基於竊盜犯意，於左揭時間，在左揭謝碧雲住處前，先持其所有之打火機1個燒毀屬鋁門一部份之紗網（毀損部分，未據告訴），再伸手踰越該紗網破洞開啟鋁門門鎖後，由該區隔內外之鋁門侵入左揭謝碧雲住處內，徒手竊取謝碧雲所有、置於抽屜之皮夾內如下列「犯罪所得」欄所示之物，得手後，迅即離去。嗣謝碧雲收到信用卡消費之通知簡訊，始發覺遭竊，報警處理，經警調閱監視器錄影畫面，進而循線查悉上情。 林士邦犯毀越門扇、侵入住宅竊盜罪，處有期徒刑陸月，如易科罰金，以新臺幣壹仟元折算壹日。   桃園市○○區○○路000巷00弄00號之謝碧雲住處    犯罪工具 未扣案 打火機1個。   犯罪 所得 現金 現金1萬元。    不予沒收之財物 ①謝碧雲申辦之中國信託商業銀行股份有限公司信用卡1 張（卡號0000000000000000號）。 ②謝碧雲申辦之台北富邦商業銀行股份有限公司信用卡1 張（卡號0000000000000000號）。 ③謝碧雲申辦之渣打國際商業銀行股份有限公司金融卡1 張。  編號 被害人 竊盜時間/地點 竊盜方式/查獲經過 主文 ⒉ 王姵筠（提告） 109 年11月6 日上午6 時52分許 林士邦於左揭時間，途經左揭之排骨店前，見店內無人，認有機可乘，竟意圖為自己不法之所有，基於竊盜犯意，徒手竊取王姵筠所有、置於櫃臺上如下列「犯罪所得」欄所示之行動電話1支，得手後，迅即離去。嗣王姵筠發覺遭竊，報警處理，經警調閱監視器錄影畫面，進而循線查悉上情。 林士邦犯竊盜罪，處拘役貳拾日，如易科罰金，以新臺幣壹仟元折算壹日。   桃園市○○區○○路00號1 樓「大方排骨店」    犯罪所得 沒收之財物 三星廠牌之行動電話壹支。  編號 被害人 竊盜時間/地點 竊盜方式/查獲經過 主文 ⒊ 阮氏逢 （提告） 潘氏紅（提告）  109年11月4日下午2時40分許 林士邦於左揭時間，途經左揭阮氏逢所經營、營業中之「方翊會館」按摩店，見店內無人，認有機可乘，竟意圖為自己不法之所有，基於竊盜犯意，開門進入店內後，持置於收銀機旁之鑰匙開啟收銀機後，徒手竊取阮氏逢所有、置於收銀機內，如下列「犯罪所得、現金」欄編號①所示之現金，接著竊取潘氏紅所有、置於收銀機旁如下列「犯罪所得、沒收之財物」欄所示之錢包（內含下列「犯罪所得、現金」欄編號②所示之現金及「犯罪所得、不予沒收之財物」欄所示之物），得手後，迅即離去。嗣阮氏逢、潘氏紅發覺遭竊，報警處理，經警調閱監視器錄影畫面，進而循線查悉上情。 林士邦犯竊盜罪，處拘役叁拾日，如易科罰金，以新臺幣壹仟元折算壹日。   桃園市○○區○○路0 段000 號「方翊會館」    犯罪 所得 現金 ①阮氏逢所有之現金1萬2,000元。 ②潘氏紅所有之現金6,000元。    沒收之財物 潘氏紅所有之皮包壹個。    不予沒收之財物 ①潘氏紅之國民身分證1張、全民健康保險卡1 張、駕照1張、行照1張。 ②潘氏紅子女之全民健康保險卡1 張。 ③潘氏紅申辦所有之台新國際商業銀行股份有限公司信用卡1 張。 ④潘氏紅申辦所有之玉山商業銀行股份有限公司提款卡1 張。 ⑤潘氏紅申辦所有之中華郵政股份有限公司提款卡1 張。  編號 被害人 竊盜時間/地點 竊盜方式/查獲經過 主文 ⒋ 簡陳玉 （提告）      109年11月17日晚間6 時許前某時 林士邦於左揭時間，途經左揭之簡陳玉住處後門，察覺後門未鎖，認有機可乘，竟意圖為自己不法之所有，基於竊盜犯意，自該後門侵入左揭簡陳玉住處內，徒手竊取置於屋內如下列「犯罪所得」欄所示之物，得手後，迅即離去。嗣簡陳玉發覺遭竊，報警處理，經警採集現場遺留煙蒂上之DNA送驗，結果與林士邦DNA-STR 型別相符，進而查悉上情。 林士邦犯侵入住宅竊盜罪，處有期徒刑陸月，如易科罰金，以新臺幣壹仟元折算壹日。   桃園市○○區○○街000○0 號之簡陳玉住處    犯罪 所得 現金 現金1萬5,000元。    沒收之財物 皮包壹個。                       不予沒收之財物 簡陳玉之國民身分證1張、全民健康保險卡1 張。   編號 被害人 竊盜時間/地點 竊盜方式/查獲經過 主文 ⒌ 邱素美 （提告）      109年11月11日上午6 時許 林士邦於左揭時間，途經左揭之邱素美租屋處1樓後門，見該後門未鎖，認有機可乘，竟意圖為自己不法之所有，基於竊盜犯意，自該1樓後門進入該透天厝，行至2樓，再開啟左揭邱素美所租賃之房間未上鎖之房門後，侵入屬於邱素美住宅之租屋處內，徒手竊取屬邱素美所有、置於屋內如下列「犯罪所得」欄所示之物，得手後，迅即離去。嗣邱素美發覺遭竊，報警處理，經警調閱監視器錄影畫面，進而循線查悉上情。 林士邦犯侵入住宅竊盜罪，處有期徒刑陸月，如易科罰金，以新臺幣壹仟元折算壹日。   桃園市○○區○○街0號2樓之邱素美租屋處    犯罪 所得 現金 現金1萬3,000元。                         沒收之財物 悠遊卡壹張（其內儲值金額不詳）。    不予沒收之財物 ①邱素美之國民身分證1張、全民健康保險卡1 張。                    ②邱素美申辦所有之中華郵政股份有限公司提款卡1 張。  編號 被害人 竊盜時間/地點 竊盜方式/查獲經過 主文 ⒍ 邱麗華 （提告） 109年11月14日上午11時33分許 林士邦於左揭時間，途經左揭之複合大樓前，見1樓及櫃檯處均無人，認有機可乘，竟意圖為自己不法之所有，基於竊盜犯意，徒手竊取邱麗華所有、置於左揭管理處櫃檯旁側背包內如下列「犯罪所得、沒收之財物」欄編號①所示之錢包（內含下列「犯罪所得、現金」欄、「犯罪所得、沒收之財物」欄編號②③及「犯罪所得、不予沒收之財物」欄所示之現金及物品），得手後，迅即離去。嗣邱麗華發覺遭竊，報警處理，經警調閱監視器錄影畫面，進而循線查悉上情。 林士邦犯竊盜罪，處拘役貳拾日，如易科罰金，以新臺幣壹仟元折算壹日。   桃園市○○區○○路00號之複合大樓1 樓之管理處櫃檯旁    犯罪 所得 現金 ①現金1萬1,300元。 ②零錢100佰元。    沒收之財物 ①淺色小布質錢包壹個、藍色條文小布質錢包壹個。 ②女用手錶貳支。 ③面額伍佰元三倍卷壹張、面額貳佰元三倍卷參張。    不予沒收之財物 ①邱麗華之國民身分證1張。 ②邱麗華申辦所有之合作金庫商業銀行股份有限公司提款卡1 張。  編號 被害人 竊盜時間/地點 竊盜方式/查獲經過 主文 ⒎ 龍秀琦 （提告）       109年12月4 日晚間6時38分許 林士邦於左揭時間，途經左揭之旅館房務室前，見其內無人，認有機可乘，竟意圖為自己不法之所有，基於竊盜犯意，徒手竊取龍秀琦所有、置於房務室內如下列「犯罪所得」欄所示之物，得手後，迅即離去。嗣龍秀琦發覺遭竊，報警處理，經警調閱監視器錄影畫面，進而循線查悉上情。 林士邦犯竊盜罪，處拘役貳拾日，如易科罰金，以新臺幣壹仟元折算壹日。   桃園市○○區○○路00號11樓「良友商務」旅館房務室內    犯罪 所得 現金 現金600元。    沒收之財物 華為廠牌行動電話壹支。       
附表二：即犯罪事實欄㈡之盜刷「謝碧雲中信信用卡」之犯行
編號 刷卡日期及 刷卡地點/ 特約商店 交易 項目 刷卡金額（新臺幣）元 刷卡方式 偽造之署押 主文      偽造之私文書  ⒈ 109年6月2日上午8 時9 分許，在新北市○○區○○街000 ○000 號「萊爾富便利商店」樹榮門市。 遊戲點數 1 萬元 信用卡刷卡，電子簽名消費。      在下揭信用卡消費簽帳單電磁紀錄簽名欄上偽造之「謝碧雲」電磁紀錄署押壹枚。 林士邦犯行使偽造準私文書罪，處有期徒刑叁月，如易科罰金，以新臺幣壹仟元折算壹日。      萊爾富便利商店樹榮門市之信用卡消費簽帳單電磁紀錄準私文書。   109年6月2日上午8 時10分許，在上開門市。   遊戲點數 1 萬元 信用卡刷卡，電子簽名消費。      在下揭信用卡消費簽帳單電磁紀錄簽名欄上偽造之「謝碧雲」電磁紀錄署押壹枚。       萊爾富便利商店樹榮門市之信用卡消費簽帳單電磁紀錄準私文書。  ⒉ 109年6月2日上午8時18分許，在上開門市。 遊戲點數 未成功 信用卡刷卡，電子簽名消費 無。   109年6月2日上午8時19分許，在上開門市。 遊戲點數 未成功 信用卡刷卡，電子簽名消費 無。   109年6月2日晚間6時47分許，在上開門市。 遊戲點數 未成功 信用卡刷卡，電子簽名消費。 無。   109年6月2日晚間6時48分許，在上開門市。 遊戲點數 未成功 信用卡刷卡，電子簽名消費。 無。  合                計     2萬元  
附表三：即犯罪事實欄㈢之盜刷「謝碧雲富邦信用卡」之犯行
編號 刷卡日期及 刷卡地點/ 特約商店 交易 項目 刷卡金額（新臺幣）元 刷卡方式 偽造之署押 主文      偽造之私文書  1. 109年6月2日上午8時19分許，在新北市○○區○○街000號、125號「萊爾富便利商店」樹榮門市。 遊戲點數 3,000元 信用卡刷卡，電子簽名消費。 在下揭信用卡消費簽帳單電磁紀錄簽名欄上偽造之「謝碧雲」電磁紀錄署押壹枚。 林士邦犯行使偽造準私文書罪，處有期徒刑叁月，如易科罰金，以新臺幣壹仟元折算壹日。      萊爾富便利商店樹榮門市之信用卡消費簽帳單電磁紀錄準私文書。   109 年6 月2 日上午8 時20分許，在上開門市。 遊戲點數 3,000元 信用卡刷卡，電子簽名消費。 在下揭信用卡消費簽帳單電磁紀錄簽名欄上偽造之「謝碧雲」電磁紀錄署押壹枚。       萊爾富便利商店樹榮門市之信用卡消費簽帳單電磁紀錄準私文書。  合                計     6,000元  
附表四：即犯罪事實欄㈤之盜刷「彭莊弘祥中信信用卡」之犯行
編號 刷卡日期及 刷卡地點/ 特約商店 交易 項目 刷卡金額（新臺幣）元 刷卡方式 偽造之署押 主文      偽造之私文書  1. 109年9月26日下午3時5分許，在iTunes Store 消費 遊戲點數 290元 於行動裝置刷卡消費   無。 林士邦犯行使偽造準私文書罪，處有期徒刑叁月，如易科罰金，以新臺幣壹仟元折算壹日。      不實之信用卡消費電磁紀錄準私文書 。   109年9月26日下午3時5分許，在iTunes Store 消費 遊戲點數 170元 於行動裝置刷卡消費   無。       不實之信用卡消費電磁紀錄準私文書 。   合         計   460元   2. 109年9月26日下午4時18分許，在桃園市龜山區文化二路43號「統一便利商店」華亞門市。    打火機 20元 小額消費或感應式刷卡免簽名交易 無。 林士邦犯詐欺取財罪，處有期徒刑叁月，如易科罰金，以新臺幣壹仟元折算壹日。 
附表五：犯罪事實欄㈥冒用「王姵筠行動電話門號」小額付費
編號 交易日期/ 網路商店 消費金額（新臺幣）元 偽造之私文書 主文 1 109年11月6日上午7 時1 分許，在iTunes Store 消費     140元 不實之小額付款消費電磁紀錄準私文書。 林士邦犯行使偽造準私文書罪，處有期徒刑叁月，如易科罰金，以新臺幣壹仟元折算壹日。 2 109年11月6日上午7 時4分許，在Google Play消費 890元 不實之小額付款消費電磁紀錄準私文書。  3 109年11月6日上午7時5 分許，在Google Play消費 330元 不實之小額付款消費電磁紀錄準私文書。   4 109年11月6日上午7時5 分許，在Google Play消費 70元 不實之小額付款消費電磁紀錄準私文書。  5 109年11月6日上午7時6 分許，在Google Play消費 1,990元 不實之小額付款消費電磁紀錄準私文書。  6 109年11月6日上午7時11分許，在Google Play消費 890元 不實之小額付款消費電磁紀錄準私文書。  7 109年11月6日上午7時11分許，在Google Play消費 330元 不實之小額付款消費電磁紀錄準私文書。  8 109年11月6日上午7時37分許，在iTunes Store 消費 570元 不實之小額付款消費電磁紀錄準私文書。  9 109年11月6日上午7時44分許，在Google Play消費 380元 不實之小額付款消費電磁紀錄準私文書。  10 109年11月6日上午7時44分許，在Google Play消費 100元 不實之小額付款消費電磁紀錄準私文書。  11 109年11月6日上午8時23分許，在iTunes Store 消費 570元 不實之小額付款消費電磁紀錄準私文書。  12 109年11月6日上午8時55分許，在iTunes Store 消費 170元 不實之小額付款消費電磁紀錄準私文書。  合              計   6,430元   
附表六：
編號 被害人 所涉犯行 書證 ⒈ 謝碧雲 犯罪事實欄㈠之附表一編號⒈、犯罪事實欄㈡（即附表二）、犯罪事實欄㈢（即附表三） 卷宗：109年度偵字第26482號、       110年度偵緝字第529號。  ①謝碧雲申辦之台北富邦商業銀行信用卡盜刷明細。 ②謝碧雲申辦之中國信託商業銀行信用卡冒用明細。 ③謝碧雲遭竊案之現場蒐證照片。 ④謝碧雲收到之簡訊通知照片。 ⑤109 年6 月2 日監視器錄影畫面翻拍照片。 ⑥偽造之中國信託商業銀行信用卡消費簽帳單電磁紀錄準私文書影本及消費記錄。 ⑦台北富邦商業銀行股份有限公司110年7月5日金安字第1101000080號函暨檢附之信用卡消費簽帳單電磁紀錄準私文書影本及消費記錄。 ⒉ 王姵筠 犯罪事實欄㈠之附表一編號⒉、犯罪事實㈥（即附表五） 卷宗：110年度偵字第5872號、       110年度偵緝字第509號。 ①行動電話小額交易明細。 ②109 年11月6 日監視器錄影畫面翻拍照片。 ③職務報告。                      ⒊ 阮氏逢 潘氏紅 犯罪事實欄㈠之附表一編號⒊ 卷宗：110 年度偵字第8127號。 ①阮氏逢、潘氏紅遭竊案之現場蒐證照片。 ②109 年11月4 日監視器錄影畫面翻拍照片及比對照片。 ⒋ 簡陳玉  犯罪事實欄㈠之附表一編號⒋ 卷宗：109年度偵字第9105號。 ①桃園市政府警察局桃園分局刑案現場勘察報告（內含現場勘察採證紀錄表、現場勘察照片、勘察採證同意書、刑事案件證物採驗記錄表）。 ②內政部警政署刑事警察局109 年12月23日刑生字第1098029194號鑑定書。 ⒌ 邱素美  犯罪事實欄㈠之附表一編號⒌ 卷宗：110年度偵字第9944號。 ①桃園市政府警察局桃園分局現場勘察採證紀錄表。 ②109 年11月11日監視器錄影畫面翻拍照片。 ⒍ 邱麗華 犯罪事實欄㈠之附表一編號⒍ 卷宗：110 年度偵字第9944號。 ①109 年11月14日監視器錄影畫面翻拍照片。 ⒎ 龍秀琦 犯罪事實欄㈠之附表一編號⒎ 卷宗：110 年度偵字第9944號。 ①109 年12月4 日監視器錄影畫面翻拍照片。 ⒏ 彭莊弘祥 犯罪事實欄㈣、㈤（即附表四） 卷宗：109年度偵字第37295號。       110年度偵緝字第530號。 ①109 年9 月26日監視器錄影畫面翻拍照片。    ②彭莊弘祥申辦之中國信託商業銀行信用卡冒用帳單資料檔。              ③統一便利商店之電子發票存根聯。    
附表七：
編號 種類 犯罪事實 沒收方式  ⒈ 犯罪所生之物 犯罪事實欄㈡之附表二。 犯罪事實欄㈢之附表三。 附表二、三「偽造之署押欄」所示之署押均沒收。  ⒉ 犯罪所得 ①犯罪事實欄㈠之附表一「犯罪所得、現金」欄所示之現金。 ②犯罪事實欄㈣侵占之現金2000元。 未扣案之犯罪所得新臺幣柒萬元均沒收。  ⒊ 犯罪所得 ①犯罪事實欄㈠之附表一「犯罪所得、沒收之財物」欄所示之物。 ②犯罪事實欄㈣侵占之皮包1個。 ③犯罪事實欄㈤⒉之附表四編號⒉「交易項目」欄所示之打火機1個。 未扣案如附表一「犯罪所得、沒收之財物」欄所示之物、皮包壹個、打火機壹個均沒收，於全部或一部不能沒收或不宜執行沒收時，追徵其價額。   ⒋ 犯罪所得 ①犯罪事實欄㈡之附表二「合計」欄所示之價額。 ②犯罪事實㈢之附表三「合計」欄所示之價額。　 ③犯罪事實㈤之附表四「合計」欄所示之價額。 ④犯罪事實㈥之附表五「合計」欄所示之價額。　 附表二、三、四、五「合計」欄所示犯罪所得價額共計新臺幣叁萬貳仟捌佰玖拾元追徵。